【裁判字號】    98,交抗,2570
【裁判日期】    981210
【裁判案由】    違反道路交通管理處罰條例
【裁判全文】
臺灣高等法院交通事件裁定            98年度交抗字第2570號
抗  告  人
即受處分人  甲○○
                      樓
上列抗告人因違反道路交通管理處罰條例案件，不服臺灣板橋地
方法院，中華民國98年9月30日所為裁定（98年度交聲字第3171
號），提起抗告，本院裁定如下：
    主  文
抗告駁回。
    理  由
一、原裁定意旨略以：異議人即受處分人甲○○於民國98年7月6
    日16時47分許，駕駛車號1032-RH號自用小貨車，行經臺北
    市○○區○○路5段65號時，有「汽車駕駛人於行駛道路時
    ，使用手持式行動電話通話」之違規行為，經警員當場攔停
    ，並填製臺北市政府警察局北市警交字第AEY180037號舉發
    違反道路交通管理事件通知單（下稱舉發通知單）舉發，並
    經原處分機關於98年8月19日以北監自裁字第裁40-AEY18003
    7號違反道路交通管理事件裁決書，依道路交通管理處罰條
    例第31條之1第1項之規定，裁處罰鍰新臺幣（下同）3,000
    元。原處分經核無不合，異議人之異議為無理由，應予駁回
    云云。
二、抗告意旨略以：本人覺得很不服氣，違規事實沒有人證也沒
    有物證（照片）的事實，憑著是派出所員警也不是執行交通
    員警，就說一句「我看到就算」。裁定都說大哥大業者都出
    示時間證明我不是那個時間通話，而且有照片證明員警騎的
    機車根本不是公務車更沒有警笛云云。
三、按汽車駕駛人於行駛道路時，使用手持式行動電話進行撥接
    或通話者，處新臺幣3,000元罰鍰，道路交通管理處罰條例
    第31條之1第1項定有明文。又所謂「撥接或通話」，指有撥
    號、接聽、通話或數據通訊等使用狀態者，汽車駕駛人行駛
    道路禁止使用手持式行動電話實施及宣導辦法第2條第3款亦
    有明文。
四、經查：
（一）本件抗告人即受處分人於上揭時間駕駛車號1032-RH號自
      用小貨車，行經臺北市○○區○○路5段65號時，因有「
      汽車駕駛人於行駛道路時，使用手持式行動電話通話」之
      違規行為，而為警查獲之情，此有舉發通知單、現場攔檢
      示意簡圖、臺北市政府警察局內湖分局員警工作紀錄簿各
      1紙在卷可稽（見原審卷第7、27、28頁），並經證人即舉
      發警員連光富於原審訊問時證述：「當時我是服15點到18
      點之家務訪查勤務，約於16時許，我在舉發地點，看到異
      議人駕駛車號1032-RH號自用小貨車，並於行進途中撥接
      行動電話，我就鳴笛請他停車，異議人停車後稱他僅短暫
      撥接，馬上就會掛斷，我就請異議人出示證件，依法舉發
      」等語（見原審卷第24頁反面）。另證人連光富亦明確證
      稱：（問：異議人當時車速如何？）車速不快，約時速20
      至30公里，因為我當時也是騎機車行進中。（問：你是如
      何看見異議人在講電話？）當時我正從成功路5段45巷右
      轉彎出來，行駛在成功路5段，正好與異議人駕駛之小貨
      車平行，當時異議人是用左手講手機，我騎在異議人右邊
      ，異議人係直行在成功路5段上。（問：你看異議人的行
      車情形視線有無受阻攔？）沒有因為路上剛好只有他1 台
      小貨車，我看得很清楚，且當時是白天，日光充足，晴天
      未下雨。（問：異議人講電話講多久？）從我看到異議人
      講電話到他把電話掛斷約10秒鐘，我看到異議人時他已經
      在講電話了，前面他講多久我不清楚等語觀之（見原審卷
      第25至25頁反面），足徵證人連光富確有親眼目擊異議人
      確有於行駛道路時，使用手持式行動電話進行通話之違規
      行為無疑，自無錯認誤判之虞。
（二）次查，原審依職權向臺灣大哥大股份有限公司查詢抗告人
      使用行動電話門號0000-000000號，於98年7月6日16時41
      分38秒起有受話之通話達85秒，基地台位置在臺北市○○
      區○○路5段34號9樓，有臺灣大哥大股份有限公司2009
      年9月3日法大字098112859號書函及附件雙向通聯資料查
      詢1件在卷可稽（見原審卷第19、20），雖抗告人通話時
      間與證人連光富所證舉發時間相隔約5分鐘，然查，依證
      人連光富證稱：「（問：異議人講電話講多久？）從我看
      到異議人講電話到他把電話掛斷約10秒鐘，我看到異議人
      時他已經在講電話了，前面他講多久我不清楚等語（見原
      審卷第25至25頁反面），足認抗告人在被舉發員警查獲前
      已有以行動電話通話之行為，而持續至員警發現查獲後；
      再參諸證人連光富證稱：（問：你的舉發時間是寫98年7
      月6日16時47分，這個時間點你是如何確定，你有核對異
      議人的手機嗎？）我沒有核對異議人手機，我是看我的手
      錶，我手錶時間可能與異議人手機時間有落差等語（見原
      審卷第25頁反面），證人連光富以自己配戴之手錶確定舉
      發時間，則舉發時間與上開雙向通聯資料所示之通話起迄
      時間略有誤差，乃因非使用相同的計時器而產生之時間差
      ，應認抗告人係於98年7月6日16時41分38秒起通話達85秒
      ，於通話快結束時為警發現查獲，證人連光富於發現後攔
      停，且以當時自行配帶之手錶時間即同日16時47分許為違
      規時間，屬在容許誤差範圍，仍無礙於抗告人違規事實之
      認定，抗告人辯稱非於上開時間通話云云，即不足採。
（三）至抗告人另陳稱僅憑派出所警員陳述即認定違規云云，查
      上開證人乃為原處分機關認定抗告人有前開違規行為之證
      人，係偶然因執行勤務而舉發本案，與抗告人並無宿怨，
      當無甘冒觸犯偽證罪責，蓄意構詞誣陷之理，況於本件卷
      存證據資料內並無任何積極證據足以證明證人上開證詞係
      屬虛偽，亦無足以令人顯信證人之證述為不可採之品性證
      據或前科證據存在，自不得僅以證人係本件開單告發之員
      警而全盤抹煞其在訴訟上所具有之原證人資格；因此其到
      庭具結後以言詞供述本件待證事實即抗告人有前開違規事
      實，已足擔保其真實性及憑信性，且有上開函查雙向通聯
      資料查詢為佐。抗告人所陳，並不可採。
（四）抗告人又稱：員警騎的機車根本不是公務車更沒有警笛云
      云云，惟按，依警察法第9條第7款規定，有關警察業務之
      交通事項之處理，為警察法定職權，本件舉發警員，因見
      抗告人違規使用手持式行動電話，當場依法掣單舉發，自
      無不合。又按警察行使職權時，應著制服或出示證件表明
      身分，並應告知事由。警察職權行使法第4條第1項定有明
      文。是縱如抗告人所稱員警未騎乘公務車而執行勤務，揆
      諸上開規定，仍屬適法，抗告人自難執此解免其違規之責
      。抗告人仍以前詞置辯，均不足採。
五、綜上所述，本件抗告人於前述時、地有「汽車駕駛人於行駛
    道路時，使用手持式行動電話通話」違規之事實，應堪認定
    ，抗告人抗告意旨所述，尚無足取。原審維持原處分機關依
    前揭規定之裁處結果，駁回抗告人之異議聲明，認事用法，
    尚無不合。抗告人執前詞提起抗告，為無理由，應予駁回。
據上論結，爰依道路交通案件處理辦法第26條，刑事訴訟法第41
2條，裁定如主文。
中    華    民    國    98    年    12    月    10    日
                  刑事第六庭  審判長法  官  林堭儀
                                    法  官  張明松
                                    法  官  吳淑惠
以上正本證明與原本無異。
不得再抗告。
                                    書記官  陳雅加
中    華    民    國    98    年    12    月    11    日


司法院資訊處製作；財團法人民間司法改革基金會備份。
